臺灣彰化地方法院刑事判決　　　　　　　96年度簡上字第73號
上　訴　人
即　被　告　乙○○
上列上訴人因竊盜案件，不服本院九十六年度員簡字第三一號中
華民國九十六年二月九日第一審簡易判決（原檢察官聲請簡易判
決處刑案號：九十五年度偵字第一一五六九號），本院管轄第二
審合議庭判決如下：
    主文
上訴駁回。
乙○○緩刑年。
    事實及理由
一、本案經本院審理結果，認除主文第一行「乙○○意圖為自己
    不法之所有，翻越牆垣，而竊取他人之動產」應更正為「乙
    ○○踰越牆垣竊盜」外，其餘第一審判決認事用法及量刑，
    均無不當，應予維持，並引用第一審判決書記載之事實、證
    據及理由（如附件）。
二、本件上訴人即被告乙○○（以下簡稱被告）上訴意旨略以：
    因當時我太太剛生產完，需要繳醫藥費用，不得已才竊盜，
    請求鈞院從輕量刑，並為緩刑之諭知，以利自新等語。訊據
    被告對於上開竊盜犯行坦承不諱，核與證人即被害人堡勝公
    司之總務甲○○證述之情節相符，並有車籍作業系統─查詢
    認可資料、贓物認領保管單各一份及照片三幀在卷可稽，且
    被告於檢察官訊問時供稱其係從公司外牆翻越進去，進去之
    後就是廠房，廠房的門沒有上鎖而竊取放置在公司四樓倉庫
    之六塊鑄鐵板模等語，是以本件被告踰越牆垣竊盜之犯行堪
    予認定。核被告所為，係犯刑法第三百二十一條第一項第二
    款之踰越牆垣竊盜罪。原審審酌被告犯罪之動機、所生於告
    訴人之損害及其犯後坦承犯行之態度等一切情狀，據以論罪
    科刑，判處被告有期徒刑六月，並諭知易科罰金之折算標準
    ，核無不當，上訴人指摘原判決不當，聲請撤銷原判決，為
    無理由，應駁回其上訴。
三、本件被告前雖曾於八十四年間因贓物及搶奪案件，分別經法
    院判處有期徒刑四月、一年二月確定，二案接續執行，於八
    十五年十一月六日假釋出監，於八十五年十二月三日保護管
    束期滿視為執行完畢，惟被告於執行完畢後五年以內未曾因
    故意犯罪受有期徒刑以上刑之宣告，此有臺灣彰化地方法院
    檢察署刑案資料查註紀錄表及臺灣高等法院被告前案紀錄表
    各一份在卷可考，其因太太剛生產完，需要繳醫藥費用，一
    時失慮，致罹刑典，經此偵審程序與論罪科刑之教訓後，當
    知所警惕，而無再犯之虞，本院認所宣告之刑，以暫不執行
    為適當，爰依刑法第七十四條第一項第二款，宣告緩刑三年
    ，以啟自新。
據上論斷，應依刑事訴訟法第四百五十五條之一第一項、第三項
、第三百六十八條、第三百七十三條，刑法第七十四條第一項第
二款，判決如主文。
本件經檢察官鮑慧忠到庭執行職務。
中　　華　　民　　國　　96　　年　　4 　　月　　24　　日
                        臺灣彰化地方法院刑事第二庭
                            審判長法官    石馨文
                            法      官    黃齡玉
                            法      官    尚安雅
以上正本證明與原本無異。
本件不得上訴。
中　　華　　民　　國　　96　　年　　4 　　月　　25　　日
                            書  記  官    洪年慶
